【裁判字號】    90,易,63
【裁判日期】    900316
【裁判案由】    毀損
【裁判全文】
臺灣屏東地方法院刑事判決                              九十年度易字第六三號
    公  訴  人  臺灣屏東地方法院檢察署檢察官
    被      告  乙○○
右列被告因毀損案件，經檢察官提起公訴（八十九年度偵字第六二八四號），本院判
決如左：
     主  文
乙○○損壞他人之電動馬達、配電盤、電燈開關及玻璃，足以生損害於他人，處拘役
貳拾日，如易科罰金，以參佰元折算壹日。
     事  實
一、乙○○與甲○○為堂兄弟關係，許加和則為二人之姪，乙○○及許加和二人與甲
    ○○感情不睦。緣許加和坐落於屏東縣新園鄉○○村○○路五八七號之房屋於民
    國八十九年間經本院強制執行實施拍賣，而由甲○○標得，乙○○因之有所不滿
    ，其竟基於毀損之犯意，於同年十月一日上午十一時許，持自路旁拾得之鐵鎚一
    支，進入甲○○所有之上址房屋內，以該鐵鎚損壞屋內之電動馬達、配電盤、電
    燈開關及二樓窗戶玻璃，足生損害於甲○○。
二、案經甲○○訴由屏東縣警察局東港分局報告臺灣屏東地方法院檢察署檢察官偵查
    起訴。
     理  由
一、訊據被告乙○○固坦認有於右揭時地持鐵鎚一支至告訴人甲○○上址房屋處之事
    實不諱，然矢口否認有何毀損之犯行，辯稱：伊僅在該屋附近，並未入內毀損云
    云。然查，右揭事實，業據告訴人甲○○指訴甚詳，復有現場相片六幀在卷可佐
    。而被告既自承案發當日確實執持鐵鎚一把走至告訴人上址房屋之事實，可見告
    訴人之指訴非虛。被告雖否認犯行，惟其就案發當日之行蹤，於警訊時稱：伊都
    在家裡（參八十九年十月二十三日警訊筆錄）。於本院審理先稱：去林園工作五
    點才下班，中午沒回來不在場（參本院九十年二月七日審判筆錄）。嗣始坦認：
    有拿鐵鎚去他家，但沒有毀損等語（參本院九十年三月九日筆錄）。供述矛盾，
    堪認係卸責之詞。參酌被告於本院審理時力求與告訴人和解之事實。是其空言辯
    稱並未毀損云云，無足採信，罪證明確，被告犯行堪予認定。
二、核被告所為，係犯刑法第三百五十四條之毀損罪。爰審酌被告犯罪之動機、目的
    、手段、犯罪所造成之損害尚非重大及犯罪後否認犯行等一切情狀，量處如主文
    所示之刑，並諭知易科罰金之折算標準，以資儆懲。另被告行為後，刑法第四十
    一條修正通過發佈，法律既已變更，自應依同法第二條第一項之規定適用裁判時
    之刑法第四十一條第一項為論科依據，附此敘明。
據上論斷，應依刑事訴訟法第二百九十九條第一項前段、刑法第三百五十四條、第二
條第一項前段、第四十一條第一項、罰金罰鍰提高標準條例第一條前段、第二條，判
決如主文。
中      華      民      國      九十      年      三      月    十六    日
                                      臺灣屏東地方法院刑事第二庭
                                          法  官  林昌義
右正本證明與原本無異。
對於本判決如有不服應於收受送達後十日內向本院提出上訴書狀上訴於台灣高等法院
高雄分院並按他造當事人之人數附具繕本。
                                          書記官  丁廣飛
中      華      民      國      九十      年      三      月    十六    日
附錄論罪科刑法條
刑法第三百五十四條
毀棄、損壞前二條以外之他人之物或令致不堪用，足以生損害於公眾或他人者，處二
年以下有期徒刑、拘役或五百元以下罰金。


司法院資訊處製作；財團法人民間司法改革基金會備份。
